臺灣桃園地方法院刑事判決　　　　　　　 94年度訴字第613號
公　訴　人　臺灣桃園地方法院檢察署檢察官
被　　　告　尚運輸有限公司
　　　　　　　　　　　二樓
被　　　告
兼右代表人　丙○○
右　一　人
選任辯護人　韓邦財律師
被　　　告　尚業交通股份有限公司
代　表　人　李松郎
上列被告等因違反政府採購法等案件，經檢察官提起公訴（93年
度偵字第3677號），被告於本院行準備程序中就被訴事實為有罪
之陳述，由本院合議庭裁定由受命法官獨任進行簡式審判程序，
後經檢察官聲請依協商程序判決，本院判決如下：
    主  文
尚運輸有限公司之代表人因執行業務，以非法之方法，使開標
發生不正確結果，科罰金新臺幣拾萬元。
丙○○共同以非法之方法，使開標發生不正確結果，處有期徒刑
肆月，如易科罰金，以佰元折算壹日，緩刑貳年。扣案之如附
表所示之偽造「昱順交通股份有限公司」印文捌枚、偽造「陳文
華」印文捌枚，及偽造之「陳文華」署押貳枚均沒收。未扣案之
「昱順交通股份有限公司」及「陳文華」之印章各壹枚均沒收。
尚業交通股份有限公司之從業人員因執行業務，以非法之方法，
使開標發生不正確結果，科罰金新臺幣拾萬元。
    事實及理由
一、丙○○係尚運輸限公司（下稱尚公司）之登記負責人，
 　 乙○○則為實際負責人，甲○○為尚業交通股份有限公司（
 　 下稱尚業公司，登記名義人為李松郎）之實際負責人。緣桃
 　 園市公所於民國92年初為因應桃園市垃圾掩埋場封場，計畫
　  將該市部分垃圾由轉運站委外轉運至桃園縣區域焚化廠或桃
　  園市公所指定焚化廠，因而決定辦理「一般廢棄物委外轉運
 　 勞務契約」招標（本案預算金額：新台幣33,808,125元)。
    桃園市公所於92年1 月16日上網公開招標，同年2 月14日辦
    理第一次開標作業，計有尚公司、尚業公司、昱順交通股
    份有限公司（下稱昱順公司，登記負責人為陳文華，實際負
    責人為邱奕順）、恆達通交通股份有限公司（下稱恆達通公
    司，負責人為呂理安）等四家公司參加投標；丙○○、乙○
    ○、甲○○三人為取得該項垃圾委外轉運契約，竟共同基於
    以非法方法使開標發生不正確結果之犯意聯絡，除利用渠等
    所開設之尚公司、尚業公司參加投標外，並未經昱順公司
    登記負責人陳文華及實際負責人邱奕順二人之同意，共同私
    自偽刻「昱順交通股份有限公司」及該公司登記負責人「陳
    文華」之印章，並將上開印章蓋印於桃園市公所採購投標廠
    商印模單、切結書），以及經濟部公司執照影本、桃園縣政
    府營利事業登記證影本上以表明該影本與正本相符，更偽造
    「陳文華」署押於桃園市公所採購投標廠商印模單上，嗣後
    行使上開偽造之文書參與圍標，開標當天主辦單位以「上網
    公告時未列出本案單價預算」為由廢標；92年2 月15日舉辦
    第二次公開招標作業，計有尚公司、昱順公司及恆達通公
    司等三家廠商參與投標，丙○○、乙○○及甲○○三人除以
    尚公司之牌照參與投標外，又再度以同樣之手法偽造「昱
    順交通股份有限公司」、「陳文華」之印文，蓋印於桃園市
    公所採購投標廠商印模單、切結書，以及經濟部公司執照影
    本、桃園縣政府營利事業登記證影本上以表明該影本與正本
    相符，又偽造「陳文華」署押於桃園市公所採購投標廠商印
    模單上，並以上開偽造之文書參與圍標本案，且為使尚公
    司能順利得標，故意將昱順公司之標案以未附押標金之方式
    喪失資格，巧因恆達通公司雖到場投標，然因無得標意願而
    亦未附押標金而喪失資格，未料尚公司所屬車輛在注水測
    試時因不合格而喪失資格，致使本案再度流標；92年3 月6
    日本招標案舉辦第三次開標作業，僅有尚公司一家投標，
    在無人競爭下順利以運費每公噸每公里12點8 元得標此案。
    案經法務部調查局桃園縣調查站移送台灣桃園地方法院檢察
    署檢察官偵查起訴。
二、證據：
　　(一)被告尚運輸有限公司、被告丙○○、被告尚業交通股份
      有限公司於本院訊問之自白。
    (二)證人呂理安、鄭經成、陳文華、邱奕順、李松郎於調查
     局之指述。
　　(三)尚運輸有限公司、尚業交通股份有限公司之公司登記查
      詢資料、桃園市公所採購投標廠商印模單、昱順公司執照
      及營利事業登記證、切結書、桃園市公所開標記錄影本三
      份、桃園市公所一般廢棄物委外轉運案緊急應變計畫影本
      一份、證人邱奕順庭呈昱順公司大小章印文一份及「桃園
      市公所辦理一般廢棄物委外轉運勞務」採購案原卷一份。
三、本件經檢察官與被告尚運輸有限公司、丙○○、尚業交通
    股份有限公司等人於審判外達成協商之合意，且被告等均已
    認罪，其合意內容為：被告丙○○願受科刑範圍為有期徒刑
    4 月，如易科罰金以300 元折算1 日，緩刑貳年；被告尚
    運輸有限公司、尚業交通股份有限公司各科處罰金新台幣10
    萬元。經查上開合意並無刑事訴訟法第455 條之4 第1 項所
    列情形之一，檢察官聲請改依協商程序而為判決，本院爰不
    經言詞辯論，於協商合意範圍內為協商判決，合先敘明。
四、扣案如附表所示文書上之偽造「昱順交通股份有限公司」印
    文捌枚、偽造「陳文華」印文捌枚，及偽造之「陳文華」署
    押貳枚，均依刑法第219 條之規定沒收。又被告等所偽造之
    「昱順交通股份有限公司」及該公司登記負責人「陳文華」
    之印章各1 枚，雖未扣案，然並無證據證明業已滅失，亦應
    依刑法第219條規定宣告沒收。
五、應適用之法條：刑事訴訟法第273 條之1 第1 項、第455 條
    之2 第1 項、第455 條之4 第2 項、第455 條之8 、第455
    條之11第2 項，政府採購法第87條第3 項、第92條，刑法第
    第11條前段、第28條、第216 條、第210 條、第217 條、第
    55條、第41條第1 項前段、第219 條、第74條第1 款，罰金
    罰鍰提高標準條例第1 條前段、第2 條，逕以判決處如主文
    所示之刑。
六、協商判決除有刑事訴訟法第455 條之4 第1 項第1 款於本訊
    問程序終結前，被告撤銷協商合意或檢察官撤回協商聲請者
    ；第2 款被告協商之意思非出於自由意志者；第4 款被告所
    犯之罪非第455 條之2 第1 項所定得以聲請協商判決者；第
    6 款被告有其他較重之裁判上一罪之犯罪事實者；第7 款法
    院認應諭知免刑或免訴、不受理者情形之一，及違反同條第
    2 項「法院應於協商合意範圍內為判決；法院為協商判決所
    科之刑，以宣告緩刑或二年以下有期徒刑、拘役或罰金為限
    」之規定者外，不得上訴。
七、本件如得上訴，而如不服本件判決，得自收受判決送達之日
    起10日內，向本院提出上訴書狀（須附繕本），上訴於第二
    審法院。
中　　華　　民　　國　　94　　年　　12　　月　　20　　日
                  刑事第五庭    法　官　周炳全
以上正本證明與原本無異。
                                書記官  陳夏施
中　　華　　民　　國　　94　　年　　12　　月　　29　　日
附錄本件論罪科刑法條全文
政府採購法第87條
意圖使廠商不為投標、違反其本意投標，或使得標廠商放棄得標
、得標後轉包或分包，而施強暴、脅迫、藥劑或催眠術者，處1
年以上7 年以下有期徒刑，得併科新臺幣3 百萬元以下罰金。
犯前項之罪，因而致人於死者，處無期徒刑或7 年以上有期徒刑
；致重傷者，處3 年以上10年以下有期徒刑，各得併科新臺幣3
百萬元以下罰金。
以詐術或其他非法之方法，使廠商無法投標或開標發生不正確結
果者，處5 年以下有期徒刑，得併科新臺幣1 百萬元以下罰金。
意圖影響決標價格或獲取不當利益，而以契約、協議或其他方式
之合意，使廠商不為投標或不為價格之競爭者，處6 月以上5 年
以下有期徒刑，得併科新臺幣1 百萬元以下罰金。
意圖影響採購結果或獲取不當利益，而借用他人名義或證件投標
者，處3 年以下有期徒刑，得併科新臺幣1 百萬元以下罰金。
容許他人借用本人名義或證件參加投標者，亦同。
第1 項、第3 項及第4 項之未遂犯罰之。
政府採購法第92條
廠商之代表人、代理人、受雇人或其他從業人員，因執行業務犯
本法之罪者，除依該條規定處罰其行為人外，對該廠商亦科以該
條之罰金。
中華民國刑法第216條
(行使偽造變造或登載不實之文書罪)
行使第二百十條至第二百十五條之文書者，依偽造、變造文書或
登載不實事項或使登載不實事項之規定處斷。
中華民國刑法第210條
(偽造變造私文書罪)
偽造、變造私文書，足以生損害於公眾或他人者，處五年以下有
期徒刑。
中華民國刑法第217條
(偽造盜用印章印文或署押罪)
偽造印章、印文或署押，足以生損害於公眾或他人者，處三年以
下有期徒刑。
盜用印章、印文或署押，足以生損害於公眾或他人者，亦同。
附表
┌──┬─────────────┬──────┐
│編號│   偽造署押、印文之內容   │  數量      │
│    │                          │            │
├──┼─────────────┼──────┤
│  │桃園市公所採購投標廠商印模│ 二枚       │
│    │單上偽造之「昱順交通股份有│            │
│    │限公司」印文              │            │
├──┼─────────────┼──────┤
│  │桃園市公所採購投標廠商印模│ 二枚       │
│    │單上偽造之「陳文華」印文  │            │
├──┼─────────────┼──────┤
│  │經濟部公司執照影本上偽造「│ 二枚       │
│    │昱順交通股份有限公司」印文│            │
├──┼─────────────┼──────┤
│  │經濟部公司執照影本上偽造「│ 二枚       │
│    │陳文華」印文              │            │
├──┼─────────────┼──────┤
│  │桃園縣政府營利事業登記證上│ 二枚       │
│    │偽造「昱順交通股份有限公司│            │
│    │」印文                    │            │
├──┼─────────────┼──────┤
│  │桃園縣政府營利事業登記證上│ 二枚       │
│    │偽造之「陳文華」印文      │            │
├──┼─────────────┼──────┤
│  │切結書上偽造「昱順交通股份│ 二枚       │
│    │有限公司」印文            │            │
├──┼─────────────┼──────┤
│  │切結書上偽造「陳文華」印文│ 二枚       │
├──┼─────────────┼──────┤
│  │切結書上偽造「陳文華」署押│ 二枚       │
├──┼─────────────┼──────┤
│  │未扣案之偽刻「昱順交通股份│ 一枚       │
│    │有限公司」印章            │            │
├──┼─────────────┼──────┤
│  │未扣案之偽刻「陳文華」印章│ 一枚       │
│    │                          │            │
└──┴─────────────┴──────┘
